【裁判字號】    94,易,487
【裁判日期】    950406
【裁判案由】    詐欺
【裁判全文】
臺灣雲林地方法院刑事判決               94年度易字第487號
公  訴  人  臺灣雲林地方法院檢察署檢察官
被      告  丙○○
被      告  丁○○
上列被告因詐欺案件，經檢察官聲請以簡易判決處刑（94年度調
偵字第27號），本院斗六簡易庭認不宜以簡易判決處刑，簽由本
院普通庭審理，本院判決如下：
    主  文
丙○○、丁○○共同意圖為自己不法之所有，以詐術使人將第三
人之物交付，丙○○處有期徒刑壹年捌月，丁○○處有期徒刑貳
年貳月。
    事實及理由
壹、構成犯罪事實：
  一、丁○○、丙○○與乙○○係同業舊識，於民國93年6 月間
      （起訴書載為8 月間），丙○○、丁○○得知乙○○之母
      甲○○○欲出售其所有坐落台中縣太平市○○段24地號土
      地及其地上建物建號台中縣太平市○○段5 、9 號，門牌
      號碼分別為台中縣大興21街98巷6 號與16號之房地，而委
      由乙○○處理。詎丙○○、丁○○2 人竟共同基於意圖為
      自己不法所有之犯意聯絡，推由丁○○在不詳地點，向乙○○佯稱丙○○頗有資力，且具藥師之身分，有意願購買
      上開房地，乙○○不知此係丙○○及丁○○之設局，誤以
      為丙○○有意購買，雙方先以口頭約定買賣價金為新臺幣
      （下同）630 萬元。惟丙○○、丁○○為能提高向銀行貸
      款之金額以朋分花用，丙○○向乙○○表示只能支付30
      萬元訂金，其餘之款項要向銀行貸款籌措，丙○○、丁○○復佯稱為能向銀行貸得較多之金額，須訂立高於實際買
      賣價金之書面契約書，乙○○不疑有他，遂於93年8 月6
      日隨同丙○○、丁○○至雲林縣斗南鎮○○里○○路○ 段
      550 之5 號戊○○代書事務所，在戊○○代書之見證下，
      由乙○○代理其母與丙○○立了1 份800 萬元之買賣契約
      書，供貸款及辦理移轉登記之用。簽訂書面契約時，丙○○當場交付面額30萬元之訂金支票及面額600 萬元支付尾
      款之本票予乙○○收執，於簽約後數日，丁○○再郵寄面
      額170 萬元支付第一期款之支票予乙○○收執，乙○○相
      信丙○○具藥師之身分，且頗有資力，復為舊識好友丁○○介紹之買主，且有簽發票據擔保付款，應屬可靠，遂陷
      於錯誤，乃同意將房地透由戊○○代書辦理過戶予丙○○
      ，在代書處洽談簽訂契約時，戊○○代書表明貸款銀行向
      來由代書所找，但丁○○、丙○○為了有效掌控銀行撥款
      之動向，並刻意避開代書監控尾款找清之程序，丁○○乃
      向戊○○代書藉詞，伊可找到貸款額較高之銀行，向銀行
      辦理貸款事宜，及找清程序，不必假手鍾代書，只要照著
      辦就可以，戊○○見找貸款銀行之事不必由其經手，乃於
      同年8 月30日著手辦理房地移轉登記事宜，並於93年9 月
      1 日移轉登記完畢。嗣丁○○果接洽到願意貸款之銀行，
      隨即通知戊○○辦理抵押貸款設定，並於同年9 月16日設
      定完畢。丁○○接洽成功之臺中商業銀行內新分行，於93
      年9 月22日將核貸金額640 萬元，直接撥入丙○○之帳戶
      後，丙○○旋將貸得之款項，其中320 萬元自己留用，並
      於同日將260 萬元匯入丁○○之臺中商業銀行帳戶，另外
      之60萬元亦於同日以現金交付予丁○○，其2 人即朋分花
      用此筆貸款。嗣乙○○見銀行撥款日，未有尾款金額匯入
      其母之指定帳戶，遂向戊○○查證，戊○○代書查證後，
      告知貸款已經撥下，而丙○○將貸款中260 萬元匯入丁○○之帳戶，乙○○知悉後頗為震驚，經向丙○○、丁○○
      交涉未有結果，受有600 萬元（已收受訂金30萬元）之損
      害，始知受騙。
  二、案經乙○○、甲○○○訴由臺灣雲林地方法院檢察署檢察
      官偵查起訴。
貳、認定犯罪事實所憑之證據及理由：
    (一)被告丙○○、丁○○於本院審理時均承認，由丙○○具名
      於93年8 月6 日與乙○○之母甲○○○（由乙○○代理）
      簽訂系爭房地價金800 萬元之買賣契約，簽約時丙○○所
      交付予乙○○之30萬元訂金支票，告訴人乙○○業已兌現
      ，而貸款銀行臺中商業銀行內新分行是丁○○所找，該銀
      行貸款之640 萬元全數匯入丙○○之銀行帳戶，並未將其
      中之600 萬元交付予乙○○以支付購屋款，而係丙○○留
      用320 萬元，其中260 萬元則匯入丁○○之銀行帳戶，另
      有60萬元或40萬元現金丙○○直接交給丁○○收受等情，
      可證乙○○確實僅收受30萬元，尚有600 萬元之價金未受
      償，該貸款金額係由丙○○、丁○○朋分花用。
    (二)告訴人乙○○94年5 月25日檢察官面及本院審理時之指訴
      。
      可證：丁○○、丙○○共謀詐騙將系爭房地過戶給丙○○
      ，彼2 人再持此房地向銀行貸款，然貸款金額並未清償買
      屋之價金，係被告2 人朋分花用。
    (三)證人戊○○93年11月13日警詢、94年5 月25日檢察官面前
      證述及本院審理時之證述。
      可證：丁○○、丙○○不讓代書介入代尋貸款銀行及尾款
      找清程序，係為了有效掌控銀行撥款之動向，不必受制於
      代書，才能遂行詐欺犯行。
    (四)授權書、不動產土地建物買賣契約書。
      可證：乙○○確係受其母甲○○○之委託代為處理賣屋事
      宜，而丙○○、甲○○○雙方訂立800 萬元之書面契約書
      ，賣方是由乙○○代理。
    (五)發票日93年8 月6 日（發票人丙○○）、面額新台幣30
      萬元支票1 紙、93年9 月20日到期（發票人丙○○）面額
      600 萬元之本票1 紙。
      可證：丙○○簽發票據給乙○○，係丙○○、丁○○為取
      信乙○○之手法。
    (六)台中商業銀行入戶電匯通知單。
      證明：丙○○將貸款金額中之260萬元匯予丁○○。
    (七)登記為甲○○○所有，坐落台中縣太平市○○段24號土地
      所有權狀；坐落台中縣太平市○○段建號5 （大興21街98
      巷6 號）、建號9 （大興21街98巷16號）建物所有權狀暨
      上開土地、建物之登記簿謄本。
      證明：該房地是登記在甲○○○名下，非乙○○名下。
    (八)登記為丙○○所有坐落太平市○○段24號土地登記公務用
      謄本及登記為丙○○所有權狀；坐落台中縣太平市○○段
      建號5 （大興21街98巷6 號）、建號9 （大興21街98巷16
      號）建物登記公務用謄本暨其設定抵押權相關之土地登記
      申請書、印鑑證明、臺中商業銀行內新分行93年12月16日
      發函檢附之丙○○於93年間申辦貸款之相關資料（含臺中
      商業銀行授信資料查詢單）。
      證明：系爭房地於買賣契約簽訂後移轉登記至丙○○名下
      ，之後由丙○○具名向銀行辦理抵押貸款，該核貸金額
      640萬元於93年9 月22日撥至丙○○之帳戶。
    (九)借款切結書。
      證明：丙○○無權私下將260 萬元匯給丁○○使用，若丁○○、丙○○、乙○○3 方面有口頭協議均分3 等份或2
      等份使用貸款（無此協議，以下詳述），丙○○要無權將
      此260 萬元全數借給丁○○使用，使原先應交付給乙○○
      使用之部分轉化成丙○○與丁○○間之借款，而還款日期
      竟約定1 年，排除乙○○短期內使用貸款之可能，益徵無
      此協議存在，此借款切結書之書立，反顯被告2 人欲蓋彌
      彰。
    (十)佣金字據（審理卷第24頁）。
      證明：乙○○立予丁○○141 萬元之佣金字據，係以800
      萬元之成交價為基礎，若實際成交價為630 萬元，差價
      170 萬元之支票自應返還給丙○○，乙○○係受丁○○之
      騙才立下141 萬元之佣金字據（以下再予詳述）。
、對於被告辯解，本院之判斷：
    一被告丁○○之辯解：
      (一)我是本件買賣之中間人，但確實沒有買賣行為。當初乙○○是想要以我做買主，但我是拒絕往來戶，如果以我
        做買受人的話，一定沒有辦法貸到款，因此才登記在丙○○的名下，我們貸款的目的是要讓我們3 個人（我、
        丙○○、乙○○）都可以使用到這筆貸款，而利息各自
        負擔。
      (二)在房子過戶給丙○○之前，乙○○拿丙○○簽發之170
        萬元的支票和600 萬元的本票給我，我再交給丙○○，
        因丙○○是我找來的人頭，我要保障他，我怕乙○○當
        做真的買賣。
      (三)丙○○匯款260 萬元給我，是我跟他借的，另外的60萬
        元現金，丙○○記錯了，應該是40萬元，這筆費用中的
        20萬元，是用來投資我經營之保康之家，本來他要認購
        2 股，後來只認購1 股，因此我將另外的20萬元匯還給
        他。
    二被告丙○○之辯解：
      (一)丁○○跟我說，乙○○與他的先生打離婚的官司，要辦
        脫產手續，要將房子過戶給我，我是基於朋友的立場幫
        忙的，乙○○有答應2 間房屋中1 間之貸款金額借我使
        用。
      (二)第2 次我們見面時，我將170 萬元的支票和600 萬元的
        本票交給代書，代書又交給乙○○，乙○○再交給丁○○，而丁○○再交給我，若是真買賣，乙○○不會退還
        給我。
      (三)60萬元的部分，是丁○○說他要暫時使用，而260 萬元
        是要交付給乙○○，我與乙○○不熟識，我與丁○○比
        較熟，我才會請丁○○幫我轉交給乙○○。另外60萬元
        是以現金方式交付給丁○○，他說他要使用。
    三對被告2人之辯解，本院認不足採信之理由：
      (一)被告丙○○、丁○○就貸款如何使用之協議供述不一致
        ，丙○○供稱協議其可使用貸款之一半云云（審理卷第
        29 頁 ；第153 頁），丁○○供稱議其與丙○○、乙○○3個 人平均使用貸款，利息各自負擔云云。（丁○○
        年11 月9日警詢筆錄、本院審理卷第27頁反面、第179
        頁），然均為乙○○所否認，且被告等之供述互有齲齬
        ，要無可採。參以丁○○供稱伊只是作中間傳達人，以
        假買賣方式來貸款，是雙方面，不是3 方面之協議，協
        議時沒有3 個人同時在場云云。（審理卷第178 頁）徵
        諸，丙○○供稱系爭不動產過戶於其名下之原因（乙○○欲脫產）及配合過戶之誘因（可使用貸款金額一半）
        ，都是丁○○向伊說的，伊沒有求證於乙○○，丁○○
        說以5 年的時間償還，只要付銀行利息，不必給乙○○
        利息云云（審理卷第147 、148 頁）。若本件係假買賣
        ，乙○○又急迫需求資金，其對於貸款可使用之成數自
        會相當在意，豈有未經3 方當面協議清楚，達成其可使
        用之成數之理。又乙○○若同意以其母之不動產，以假
        買賣方式辦理貸款供丙○○、丁○○使用，並不要求丙○○、丁○○必須支付利息給自己，卻大方的任由丙○○、丁○○無償使用5 年（此係丙○○之供述），倘丙○○、丁○○無法支付各應付予銀行之利息時，該不動
        產經銀行拍賣，其母之不動產將不保，如何向其母交待
        ，顯違常情。再者，被告丙○○、丁○○均供稱，除了
        買賣契約，沒有另外訂立信託登記契約（暫時登記予丙○○名下），而丙○○簽發之本票、支票，經丁○○之
        要求，均已返還丙○○，乙○○可謂無任何擔保，寧有
        此事，是被告2 人之辯詞，難以自圓其說。
      (二)本件若係假買賣，僅係形式上讓代書相信符合正常付款
        之用即可，要無讓訂金支票兌現之必要，況丙○○供稱
        ，案發後其才找乙○○還30萬元訂金，但乙○○不返還
        云云（審理卷第158 頁），惟從93年8 月6 日訂約時交
        付訂金至9 月22日銀行撥款止，此期間已經過一個月以
        上，丙○○並未積極催討，直到案發後始催討，自不合
        理。而系爭房地原係登記在甲○○○之名下，非乙○○
        名下，乙○○自不必擔心離婚後與其夫分配財產，要無
        脫產之必要。乙○○若無出賣之真意，僅係需求資金，
        其既已持有可供辦理抵押貸款之齊備文件，自覓代書辦
        理貸款，或自行向銀行接洽貸款即可，要無另尋人頭辦
        理假買賣，再向銀行貸款之必要，況被告2 人所辯，協
        議3 方均分使用貸款，或分成2 份，貸款金額半數之
        320 萬元約定由乙○○、丁○○共同使用，反使其得使
        用之金額大符減少，殊難想像。而系爭不動產向國泰保
        險股份有限公司設定有本金最高限額抵押權120 萬元，
        本件買賣契約簽訂後，乙○○於93年8 月13日清償貸款
        100 萬元，已據乙○○證述明確，並有臺中縣太平地政
        事務所網路異動索引可按（審理卷第130 頁），應屬實
        情，倘協議3 方均分使用貸款，乙○○實際可使用之貸
        款金額才110 餘萬元，若分成2 份，丁○○使用60萬元
        ，其餘260 萬元由乙○○使用（丙○○之供述），則實
        際可使用之貸款金額才160 萬元，有違籌措資金使用之
        本意，而其只能實際使用少部分金額，其母之不動產已
        落入他人名下，可供擔保之票據皆已返還丙○○，毫無
        保障，以乙○○大學程度之智識，自無可能同意如此不
        利之協議。
      (三)本件貸款金額丙○○匯款260 萬元予丁○○，另有60萬
        元丙○○是以現金交付予丁○○，丙○○自己留用320
        萬元，已據被告丙○○於本院供述明確。如此分配方式
        ，洽好被告2 人均分640 萬元之貸款，自係排除林姿使
        用貸款之可能。被告丁○○於本院審理時雖供稱：「現
        金部分丙○○只交付40萬元，而且該40萬元是丙○○投
        資其經營之保康之家」云云。然此為被告丙○○所否認
        ，參諸被告丁○○於偵查中檢察官訊問時供稱：「他（
        丙○○）有匯260 萬元和現金40萬元給我，另外20萬元
        現金是他投資我經營安養中心之股金。」（參94年5 月
        25日檢察官面前筆錄），核與丙○○供述另以現金交付
        60萬元之供述吻合，退而言之，縱丁○○供稱伊僅收到
        丙○○交付40萬元現金一節屬實，惟丙○○已讓乙○○
        兌領30萬元，該30萬元係丙○○之金錢，丙○○倘僅交
        付予丁○○40萬元之現金，分得較多之貸款金額，亦無
        不妥。至於丁○○雖提出匯款申請書3 紙，證明丙○○
        交付之現金40萬元是投資保康之家之入股金，原先承諾
        加入2 股，最後只願加入1 股，才退還20萬元給丙○○
        之說詞，已為丙○○堅決否認，而該匯款申請書之總金
        額是28萬元，要與丁○○供述退還20萬元入股金不符，
        自難以有利被告丁○○之認定。
      (四)再者，系爭不動產之買賣契約書記載有乙○○及丙○○
        之聯絡電話，有上開買賣契約書可參，丙○○縱使不知
        乙○○住處之所在，然貸款金額之一半320 萬元，或
        260 萬元（丙○○辯稱丁○○向其表示要使用60萬元，
        260 萬元是透由丁○○轉交），丙○○應可依買賣契約
        書上記載之乙○○電話，直接向乙○○聯絡匯款事宜即
        可，要無逕匯款予丁○○，再由丁○○轉交給乙○○之
        必要，如此不僅丁○○要再次轉帳、匯款予乙○○或提
        領現金給乙○○，造成不必要之風險，亦無法掌控丁○○是否確依其指示交款予乙○○，益證上開共同協議使
        用銀行貸款之說詞，難以採信。
      (五)復次，上開授權書上記載款項（貸款金額）應匯入甲○○○在中國信託銀行中港分行之指定帳戶，即制約丙○○應將貸款金額匯入上開甲○○○之指定帳戶，參諸乙○○證稱：「鍾代書說銀行22日撥款，直到9 月22日時
        我母親的帳戶沒有這筆費用（入帳金額），我打電話給
        鍾代書，他認為很嚴重，我們（指乙○○、丙○○）就
        去找丁○○，他都不理我，直到我們被趕出來。」等語
        （審理卷第45頁），被告丙○○亦於本院審理時印證，
        其匯款予丁○○後，曾與乙○○前往丁○○處究明，卻
        被丁○○趕出來之情節，佐以被告丁○○於本院審理時
        供述，乙○○、丙○○前去找伊協議分錢，態度很兇，
        而該筆260 萬元貸款伊已動支，除賠償在保康之家摔死
        之病患100 萬元之外，將其中50萬元付給廠商，另外60
        萬元支付員工薪資等語，可見已花用將罄。丁○○若對
        於3 方使用貸款金額之多寡與丙○○、乙○○持不同意
        見，自應等3 方協調好，再予動用，豈可逕行動支，使
        乙○○無使用之機會，要與3 方協議使用貸款之說詞自
        相予盾。再者，證人戊○○於本院證述：「到了星期三
        （9 月22日）我打電話去銀行問，銀行人員跟我說已經
        撥款，我發現有問題的時候，我有打電話給乙○○說銀
        行已經撥款，並且去找丙○○，丙○○的太太知道事情
        之嚴重性以後，我們（戊○○與丙○○及丙○○之太太
        ）一起到台中的銀行，但已經匯款了，我告訴乙○○後
        ，乙○○的反應是很訝異，丙○○我感覺到他不是很主
        動，也不是很緊張，如是正常買賣的話，這個要找清了
        ，他應該會緊張，這筆錢有一些是到丁○○之帳戶，當
        時我跟丙○○的太太說怎麼會轉到丁○○的帳戶裡面，
        他的太太才會認為事情很嚴重」等語（審理卷第70、71
        頁）。可見乙○○相信丙○○會將貸款匯入其母甲○○○之指定銀行帳戶，但銀行撥款日未見此筆入帳，求證
        於證人戊○○，始知丙○○已將260 萬匯予丁○○，甚
        感驚訝，因此連袂與丙○○前往丁○○處究明事理，竟
        遭丁○○趕走不友善之對待，以及丙○○被發覺匯款予
        丁○○後，顯得處處被動，事不關己，不是很緊張之態
        樣等情以觀，乙○○、戊○○之證述應屬可信，是丁○○、丙○○所辯乙○○同意彼等使用貸款，本件是假買
        賣云云，難以採信。
      (六)被告丙○○雖交付面額170 萬元支票及600 萬元本票予
        乙○○，然此舉只是為取信於乙○○，事後丁○○向乙○○詐騙稱，本件實際買賣價金630 萬元，買賣雙方簽
        訂之書面契約係800 萬元，有170 萬元之價差，該170
        萬元支票應返還丙○○，否則丙○○會擔心，丁○○並
        要求乙○○立下佣金字據之名目，佯稱如此才能符合真
        正買賣金額，乙○○不疑有詐，乃將170 萬元之支票寄
        給丁○○，並立下14 1萬元之佣金字據予丁○○（即扣
        除丁○○積欠乙○○29萬元之款項），連同170 萬元之
        支票寄給丁○○，丁○○再將此170 萬元之支票交給丙○○。另600 萬元之本票，丁○○係向乙○○誆騙稱，
        先交予伊保管，因丙○○擔心乙○○屆時不予返還，若
        貸款成功才會還給丙○○等語，乙○○不知是詐騙技倆
        ，遂亦將600 萬元本票交由丁○○保管，而丁○○隨後
        亦將之交還給丙○○等情，已據證人乙○○於本院審理
        時證述明確，本院基於下列之理由，認證人乙○○之證
        述可信，乙○○之所以將170 萬元支票及600 萬元之本
        票交給丁○○，應係受丁○○之騙，以為如此處理，合
        乎情理，且無不妥，尚不足以有利被告2 人之認定：
        (1)乙○○對丁○○有相當之信任關係，丁○○於本院供
          稱其與乙○○係朋友關係，並以小妹稱呼乙○○，而
          本件買賣契約之中人（仲介）原係丁○○，因丁○○
          不具仲介之資格，代書戊○○乃將中人之記載刪除，
          已據證人戊○○證述明，乙○○亦證述事成會包紅包
          給丁○○答謝等情，對於乙○○而言，丁○○除係好
          友外，並為
          本件買賣之仲介人，在此信任關係下，對於丁○○非
          不合理之要求，自不會加以懷疑。
        (2)由於此信任關係存在，丁○○主動要求保管600 萬元
          本票，俟乙○○拿到貸款金額，丁○○再將本票返還
          丙○○，以安撫丙○○，亦屬合情合理，乙○○自難
          以拒絕，惟丁○○竟將本票返還丙○○，使得乙○○
          欠缺保障，卻獨厚丙○○，只在意保障丙○○之權益
          ，顯有可疑，合理之推論，當係另有所圖。若乙○○
          事先知悉丁○○在其未拿到貸款前，就將本票返還許
          守亮，乙○○是否會將本票交給丁○○保管，則另當
          別論。
        (3)丁○○於本院供稱，因係假買賣所以沒有提到佣金之
          事情（審理卷第168 頁），如丁○○所言，乙○○既
          無支付佣金之必要，卻主動書立佣金字據予丁○○，
          自顯突兀，況630 萬元或800 萬元之買賣價金卻要支
          付141 萬元之佣金，顯屬過高，乙○○當不致於主動
          立下如此高額之佣金字據予丁○○。據此可認，該佣
          金字據係乙○○因應丁○○之要求而書立，參諸該佣
          金字據之金額為141 萬元，乙○○證稱因丁○○尚欠
          其29萬元，因此扣除之，經核對丁○○提出之臺灣企
          銀存摺及託收票據明細，乙○○確於93年8 月27日、
          93年9 月9 日各匯款5 萬、2 萬元給丁○○，93年8
          月2 日丁○○亦有收受乙○○農民銀行面額5 萬元支
          票1 紙，參以被告丁○○供稱：「乙○○拿2 張票給
          伊，說要入股，在台中時有再拿給伊2 萬元或3 萬元
          之現金給伊說要入股，乙○○有開1 張8 到10萬元之
          支票給伊，伊交給裝潢的廠商。」等語（審理卷第
          183 頁），可知丁○○、乙○○間確有資金往來，而
          此佣金字據丁○○收受後未要求乙○○更改金額，可
          悉丁○○亦認同如此處理。執此，乙○○所述，劉得
          旺騙其退還170 萬元支票之同時書立佣金字據，以符
          合實際買賣金額之情節，應屬可信。而被告丙○○、
          丁○○向乙○○騙回170 萬元之支票及600 萬元之本
          票後，不僅無虞乙○○持此票據向丙○○求償，復可
          移花接木，將乙○○退回票據予丙○○之事實轉化為
          雙方係假買賣之憑據，以圖卸責任，要屬灼然明甚。
      (六)綜上所述，被告2 人之辯解，均不足採信，事證明確，
        犯行可以認定。
肆、論罪科刑之理由：
    (一)核被告丁○○、丙○○所為，係犯刑法第339 條第1 項之
      詐欺取財罪。告訴人乙○○係代理其母與丙○○簽訂買賣
      契約，係直接受丁○○、丙○○之騙，乃陷於錯誤，將第
      3 人（其母）之不動產文件交由代書辦理移轉登記及設定
      抵押貸款，丁○○、丙○○因而詐得貸款，被告2 人所犯
      ，要係施用詐術使人將第三人之物交付之詐欺罪。
    (二)被告2 人就本件詐欺犯行，有犯意之聯絡及行為之分擔，
      均為共同正犯。被告2 人利用戊○○遂行本件犯行，為間
      接正犯。
    (三)爰審酌丁○○有詐欺、偽造文書之前科，有其臺灣高等法
      院全國前案記錄表可查，素行不佳，被告2 人各有正當工
      作，不思以正途獲得錢財，竟以詐術騙取他人財物，實屬
      不該，彼等犯後設詞狡飾，並無悔意，犯後態度不佳，被
      告2 人所詐得之款項已花用罄盡，告訴人之損失不菲，被
      告2 人迄未填補告訴人之損失，而當告訴人乙○○發現異
      狀，要求解決時，丁○○未立即歸還款項，毫無填補損害
      之誠意，猶將款項挪為他用，事後並與丙○○巧立借款切
      結書之名目，以掩蓋犯行，行徑惡劣，及丁○○於本件詐
      欺犯行，立於主導之地位，情節較重，丙○○基於配合之
      地位，情節較輕，以及被告2 人之家庭、工作、學歷等一
      切情狀，各量處如主文所示之刑。
伍、適用法律依據：
    (一)刑事訴訟法第452條、第299條第1項前段。
    (二)刑法第339條第1項、第28條。
    (三)罰金罰鍰提高標準條例第1條前段。
本案經檢察官張鶴齡到庭執行職務
中    華    民    國    95    年    4    月    6      日
                  刑事第五庭    審判長法  官  陳定國
                                      法  官  李明益
                                      法  官  王素珍
以上正本證明與原本無異。
如不服本判決，應於判決送達後10日內，向本院提出上訴狀 (須
附繕本)。
                                     書記官  邱明通
中    華    民    國    95    年    4    月    6      日
附錄本案論罪科刑法條全文：
中華民國刑法第339條
意圖為自己或第 3 人不法之所有，以詐術使人將本人或第 3 人
之物交付者，處五年以下有期徒刑、拘役或科或併科1000元以下
罰金。
以前項方法得財產上不法之利益或使第 3 人得之者，亦同。
前二項之未遂犯罰
之。


司法院資訊處製作；財團法人民間司法改革基金會備份。
